【裁判字號】    92,聲,1545
【裁判日期】    920611
【裁判案由】    返還提存物
【裁判全文】
臺灣臺北地方法院民事裁定  九十二年度聲字第一五四五號
    聲  請  人  乙○○
    相  對  人  漢陽建設股份有限公司
    法定代理人  甲○○
右聲請人聲請發還擔保金事件，本院裁定如左：
    主      文
本院八十二年度存字第四ｏ六六號提存事件聲請人所提存之擔保金新台幣壹佰伍拾萬
元，准予返還。
聲請程序費用由相對人負擔。
    理      由
一、按訴訟終結後，供擔保人證明已定二十日以上之期間，催告受擔保利益人行使權
    利而不行使者，法院應依供擔保人之聲請，以裁定命返還其提存物，民事訴訟法
    第一百零四條第一項第二款定有明文。前開規定，於其他依法令供訴訟上之擔保
    者準用之，並為同法第一百零六條所規定。
二、本件聲請意旨略以：(1)聲請人與相對人間請求返還價金訴訟，聲請人為確保對相
    對人債權之強制執行，曾經本院八十二年度民全字第二ｏ號假扣押裁定准對相對
    人之財產在新台幣（下同）四百五十萬元之範圍內為假扣押，聲請人以八十二年
    度存字第四ｏ六六號提存書提存一百五十萬元在案，聲請本院民事執行處以八十
    二年度民執全天字第二二八六號假扣押強制執行程序，扣押相對人於本院民事執
    行處八十二年度民執天字第四九ｏ五號清償票款強制執行事件之分配款二百五十
    萬元。(2)現聲請人與相對人間返還價金訴訟已獲勝訴判決確定，聲請人持訴判決
    對相對人強制執行，已於九十二年二月十一日依本院民事執行處九十一年執字第
    一七八八五號強制執行程序執行八十二年民執全天字第二二八六號假扣押執行程
    序之案款二百五十萬元，已獲部分清償，假扣押之原因已清滅，債權人認為已無
    繼續執行之必要，聲請撤銷假扣押裁定，及撤回執行。(3)茲取回上開擔保金，於
    九十二年三月十二日寄發存證信函訂期二十一日依法催告債務人，如因假扣押受
    有損害，希於文到後二十一日內就該損害向聲請人所提存之擔保金行使權利，相
    對人於九十二年三月十四日收受存證信函，迄今仍未行使權利，依民事訴訟法第
    一百零四條第一項第二款之規定，請求返還提存物等語。
三、聲請人之主張業據其提出提存書影本、本院九十二年度全聲字第二七一號撤銷假
    扣押裁定影本、撤回假扣押執行之聲請狀影本、台北青田郵局第一六二號存證信
    函及收件回執等件為證，並經本院調閱前揭假扣押卷、提存卷查明屬實，聲請人
    請求返還前揭提存物，於法並無不合，應予准許。
四、依民事訴訟法第九十五條、第七十八條，裁定如主文。
中      華      民      國    九十二    年      六      月     十一     日
                                            民事第一庭法      官  呂淑玲
右為正本係照原本作成
如對本裁定抗告須於裁定送達後十日內向本院提出抗告狀
中      華      民      國    九十二    年      六      月     十一     日
                                                      法院書記官  方美雲


司法院資訊處製作；財團法人民間司法改革基金會備份。
